臺灣屏東地方法院刑事判決　　　　　　　　94年度易字第62號
公　訴　人　臺灣屏東地方法院檢察署檢察官
被　　　告　乙○○　男　35歲.
上列被告因違反毒品危害防制條例案件，經檢察官提起公訴（九
十三年度毒偵字第一七二一號），本院判決如下：
    主  文
乙○○持有第一級毒品，累犯，處有期徒刑陸月，如易科罰金，
以佰元折算壹日，扣案之第一級毒品海洛因陸包（淨重貳點伍
捌公克、包裝重壹點陸貳公克、純度百分之壹捌點貳，純質淨
重零點肆柒公克）沒收銷燬之；又持有第二級毒品，累犯，處有
期徒刑肆月，如易科罰金，以佰元折算壹日，扣案之第二級毒
品甲基安非他命壹包（驗後毛重貳點柒柒肆公克）沒收銷燬之。
應執行有期徒刑捌月，如易科罰金，以佰元折算壹日，扣案之
第一級毒品海洛因陸包（淨重貳點伍捌公克、包裝重壹點陸貳公
克、純度百分之壹捌點貳，純質淨重零點肆柒公克）、第二級
毒品甲基安非他命壹包（驗後毛重貳點柒柒肆公克），均沒收銷
燬之。
    事  實
一、乙○○曾於民國八十八年間，先後因偽造有價證券及違反動
    產擔保交易法案件，分別經法院判處有期徒刑一年十月、三
    月確定，上開二案經接續執行，甫於九十年三月二十日縮短
    刑期假釋出監，嗣於同年十二月二十日保護管束期滿，假釋
    未經撤銷，以已執行論。詎其猶不知悔改，明知海洛因、甲
    基安非他命分別為毒品危害防制條例第二條第二項第一款、
    第二款明定之第一級、第二級毒品，均不得持有，竟於九十
    三年二月間，在屏東縣潮州鎮某小吃部，以新台幣（下同）
    一萬元之代價，向綽號「阿良」之不詳姓名、年籍之成年男
    子，購得第一級毒品海洛因海洛因六包（淨重二點五八公克
    、包裝重一點六二公克、純度百分之一八點三二，純質淨重
    零點四七公克），並由綽號「阿良」之男子免費附贈第二級
    毒品甲基安非他命一包（驗後毛重二點七七四公克），準備
    日後供己吸食之用，而非法持有之。嗣於九十三年八月十三
    日上午十一時十分許，乙○○將前開毒品藏放在其所駕駛車
    牌號碼ＴＹ─六五六八號自用小客車內，行經屏東縣竹田鄉
    ○○路玉馬汽車旅館前時，為警持搜索票當場查獲，並在駕
    駛座旁之鐵管內扣得上開六包第一級毒品海洛因中之五包，
    另於音響下方盒子內扣得其餘第一級毒品海洛因一包及第二
    級毒品甲基安非他命一包。
二、案經屏東縣警察局潮州分局報告臺灣屏東地方法院檢察署檢
    察官偵查起訴。
    理  由
一、訊據被告乙○○矢口否認有何持有毒品犯行，辯稱：伊於警
    方搜索查獲前三天，甫由北部返回屏東，車內所查扣之毒品
    並非伊持有，有可能是兄長甲○○所有，伊於接受警詢時，
    雖有坦承持有毒品，然係員警要求伊隨便說的云云。惟查：
  (一)屏東縣警察局潮州分局光華派出所之員警丙○○等人，於上
    開時地，持本院核發之搜索票，在被告所駕駛車牌號碼ＴＹ
    ─六五六八號自用小客車內扣得疑似毒品海洛因、甲基安非
    他命之白粉六包、結晶一包等情，業經本院調取九十三年度
    聲搜字第九二九號卷核閱無訛，並有搜索票、搜索經過及結
    果陳報書、扣押物品目錄表各一份及搜索現場照片三張在卷
    可稽（見警卷第四至七、十四頁）。又扣案之白粉六包及結
    晶一包，經送請專業機構鑑定結果，前者為第一級毒品海洛
    因（合計淨重二點五八公克、包裝重一點六二公克、純度百
    分之一八點三二、純質淨重零點四七公克），後者則為第二
    級毒品甲基安非他命（驗後毛重二點七七四公克），亦有法
    務部調查局九十三年九月七日調科壹字第二四○○○三二四
    七號鑑定通知書、行政院衛生署管制藥品管理局九十三年十
    二月十四日管檢字第○九三○○一一二八七號函所附檢驗成
    績書各一紙附卷可參（見偵卷第二四、五四至五五頁）。另
    被告為警採尿送檢驗結果，其尿液呈嗎啡、甲基安非他命陰
    性反應，亦有屏東縣衛生局煙毒及麻醉藥品委託檢驗通知書
    一份在卷可按（見偵卷第七頁）。
  (二)次按被告之自白，非出於強暴、脅迫、利誘、詐欺、疲勞訊
    問、違法羈押或其他不正之方法，且與事實相符者，得為證
    據，刑事訴訟法第一百五十六條第一項定有明文。查被告於
    警詢中已坦承：扣案之毒品均為伊所有，且係在潮州鎮某處
    小吃部向綽號「阿良」之男子購買，毒品海洛因係以一萬元
    購得，甲基安非他命則為「阿良」所附贈等語不諱，被告於
    偵查及本院審理中雖均否認上開自白與事實相符，且於審理
    中辯稱：當時係警察要求伊隨便陳述，否則要將本案以販賣
    罪嫌移送檢察官云云。然證人即查獲本案之員警丙○○於本
    院審理中證稱：被告在警局接受同仁詢問時伊有在場，被告
    當時確有承認扣案毒品為其所有等語明確（見本院卷第五四
    至五五頁），參酌警方於查獲毒品扣案時，除有確切情資（
    如通訊監察、跟監或購毒者之指證）外，要非當然認定嫌疑
    人涉有販賣毒品罪嫌，仍須視其供述及尿液檢驗情形作為移
    送所犯罪嫌之依據，查被告於警詢中供稱：伊最後一次施用
    毒品海洛因係於九十三五月間等語，且證人丙○○於本院審
    理中證稱：因被告之尿液經以初步篩檢劑檢驗結果呈陰性反
    應，故須再送衛生局鑑定等語明確，是縱無被告之供述，警
    方仍可靜待屏東縣衛生局檢驗尿液之結果，再為進一步之調
    查，並無以脅迫方式取得被告自白之必要，況本案員警並未
    查獲任何有關販賣毒品之證據，足見被告顯無被移送販賣罪
    嫌之虞，是其上開關於自白非出於任意性之辯解，尚難憑採
    。
  (三)另被告於偵查初訊中辯稱：伊被查獲時，係因兄長甲○○胃
    痛，要伊去拿東西，平日車輛均由伊兄長使用云云（見核退
    偵卷第五頁），繼而於偵查複訊時又稱：伊於三、四個月前
    北上工作，將車輛留在家中，且於查獲前一星期始返回屏東
    ，伊不知北上期間該車由何人使用云云（見偵卷第四八頁）
    ，嗣於本院準備程序再改稱：伊於本案查獲前，已往返台北
    、屏東長達一年，最近係於查獲前三天始返回屏東，該車有
    可能是伊兄長甲○○所使用云云（見本院卷第十八頁），足
    見其對於平日使用車輛情形及查獲前行程所為之辯解，前後
    不一，已難採信，且證人丙○○證稱：本案於接獲檢舉後，
    伊與同仁即先後前往被告位於內埔鄉之居所外埋伏觀察二、
    三次，前後約達一、二十日，均有在其居所附近之燦坤商店
    外發現被告車輛，且該車輛均係被告本人所駕駛等語明確（
    見本院卷第五六頁），復有查證報告書一份附卷足參（見本
    院九十三年度聲搜字第九二九號影卷第二至四頁），故被告
    辯稱伊往來於台北、屏東二地，甫於查獲前三日返回家中云
    云，顯與事實不符，委無可採。
  (四)再上開扣案之毒品海洛因六包，其中五包係員警在駕駛座旁
    之鐵管內所查獲，其餘一包海洛因及甲基安非他命，則係員
    警在車內音響下方之盒子中查獲等情，亦經證人丙○○於本
    院審理中證稱無誤（見本院卷第五四頁），參酌被告於偵查
    中已供承：該鐵管係伊放置車內用來防身之用等語（見偵卷
    第四八頁），足見該鐵管乃被告所使用之物，則第三人豈有
    任意將毒品海洛因藏放其內之理？被告雖又辯稱：當時音響
    下方之盒子塞滿物品，伊不知其內置有毒品云云（見偵卷第
    四九頁），然證人丙○○證稱：如查獲照片所示，當時一眼
    即看見毒品，並無其他物品遮蔽等語明確（見本院卷第五四
    頁），並有查獲照片在卷足佐（見警卷第十四頁），是被告
    此部分辯解，亦難採信。至被告復辯稱毒品恐為伊兄長甲○○所有云云，然證人甲○○經本院傳喚未到，且目前仍遭臺
    灣屏東地方法院檢察署另案通緝中，亦有臺灣高等法院被告
    通緝紀錄一份附卷可考（見本院卷第六一頁），徵諸毒品海
    洛因、甲基安非他命均屬量微價高之違禁物，持有毒品之人
    通常均隨身謹慎保管或妥善置於自身活動範圍內，然甲○○
    竟未攜之逃亡，反將上開毒品任意棄置於被告車輛內，顯與
    施用或持有毒品者之舉止大相逕庭，益徵被告之辯解，無非
    推諉飾卸之詞，要無足採。
  (五)綜上調查結果，堪認本件扣案毒品確係被告所持有，洵無疑
    義，本件事證明確，被告犯行已堪認定，應依法論科。
二、查海洛因、甲基安非他命分別為毒品危害防制條例第二條第
    二項第一款、第二款明定之第一級、第二級毒品，均不得持
    有，是核被告乙○○所為，係犯毒品危害防制條例第十一條
    第一項、第二項之持有第一級、第二級毒品罪。被告曾於八
    十八年間，先後因偽造有價證券及違反動產擔保交易法案件
    ，分別經法院判處有期徒刑一年十月、三月確定，上開二案
    經接續執行，甫於九十年三月二十日縮短刑期假釋出監，嗣
    於同年十二月二十日保護管束期滿，假釋未經撤銷，以已執
    行論，有臺灣屏東地方法院檢察署刑案資料查註紀錄表、臺
    灣高等法院被告全國前案紀錄表各一紙在卷可考，其於有期
    徒刑執行完畢五年內再犯本件有期徒刑以上之二罪，均屬累
    犯，各應依刑法第四十七條規定加重其刑。被告所犯上開二
    罪間，犯意各別，行為互殊，應予分論併罰。爰審酌被告有
    竊盜、藏匿人犯、偽造有價證券及違反動產擔保交易法等前
    科，素行不佳（參前揭紀錄表），竟任意持有毒品海洛因、
    甲基安非他命之違禁物，助長毒品流通之惡習，對社會有潛
    在危害，惟持有毒品數量非鉅，犯罪情節尚非重大及犯後之
    態度等一切情狀，分別量處如主文所示之刑，並定其應執行
    之刑，且均諭知易科罰金之折算標準。至扣案之第一級毒品
    海洛因海洛因六包（淨重二點五八公克、包裝重一點六二公
    克、純度百分之一八點三二，純質淨重零點四七公克）、第
    二級毒品甲基安非他命一包（驗後毛重二點七七四公克），
    均係查獲之毒品（包裝袋部分，因與毒品無法析離，亦應整
    體視為毒品），均應依毒品危害防制條例第十八條第一項前
    段規定，併予宣告沒收銷燬之。
據上論斷，應依刑事訴訟法第二百九十九條第一項前段，毒品危
害防制條例第十一條第一項、第二項、第十八條第一項前段，刑
法第十一條、第四十一條第一項前段、第二項、第五十一條第五
款，罰金罰鍰提高標準條例第二條，判決如主文。
本案經檢察官劉俊儀到庭執行職務。
中　  華　  民　   國　　94　　年　　5　　月　　11　　日
                       臺灣屏東地方法院刑事第四庭
                           審判長法  官  莊鎮遠
                                 法  官  王以齊
                                 法  官  劉敏芳
以上正本證明與原本無異。
如不服本判決應於收受本判決送達後十日內向本院提出上訴書狀
，其未敘述上訴理由者，並得於提起上訴後十日內向本院補提理
由書狀（均須按他造當事人之人數附繕本）「切勿逕送上級法院
」
中　　華　　民　　國　　94　　年　　5 　　月　　12　　日
                                 書記官  許倬維
附錄本判決論罪科刑法條全文：
毒品危害防制條例第十一條第一項、第二項：
持有第一級毒品者，處三年以下有期徒刑、拘役或新臺幣五萬元
以下罰金。
持有第二級毒品者，處二年以下有期徒刑、拘役或新臺幣三萬元
以下罰金。
